【裁判字號】    89,訴,577
【裁判日期】    890630
【裁判案由】    懲治走私條例
【裁判全文】
臺灣臺南地方法院刑事判決                          八十九年度訴字第五七七號
    公  訴  人  臺灣臺南地方法院檢察署檢察官
    被      告  丙○○
                甲○○
    共      同  鄭和傑
    選任辯護人  蘇新竹
                謝依良
右列被告等因違反懲治走私條例案件，經檢察官提起公訴（八十九年度偵字第四九二
九號），及移送併辦（八十九年度偵字第五七０三號），本院判決如左：
    主  文
丙○○共同私運管制物品進口逾公告數額，處有期徒刑壹年，緩刑參年。扣案峰牌貳
萬伍仟包、七星牌（ＭＩＬＤ  ＳＥＶＥＮ）陸萬參仟伍佰包、七星牌（ＳＥＶＥＮ
ＳＴＡＲＳ）參萬伍仟包、大衛杜夫牌（ＭＯＧＵＡ）參仟包、大衛杜夫牌（ＣＬＡ
ＳＳＩＣ）參萬包沒收之。
甲○○共同私運管制物品進口逾公告數額，處有期徒刑拾月，緩刑參年。扣案峰牌貳
萬伍仟包、七星牌（ＭＩＬＤ  ＳＥＶＥＮ）陸萬參仟伍佰包、七星牌（ＳＥＶＥＮ
ＳＴＡＲＳ）參萬伍仟包、大衛杜夫牌（ＭＯＧＵＡ）參仟包、大衛杜夫牌（ＣＬＡ
ＳＳＩＣ）參萬包沒收之。
    事  實
一、丙○○係臺南市籍「順得福」號漁船之船長，甲○○為該船之船員，丙○○與真
    實姓名不詳綽號「阿發仔」之成年男子，共同基於私運管制物品進口之犯意聯絡
    ，由「阿發仔」以新台幣（下同）五萬元之代價，僱用丙○○前往澎湖縣七美嶼
    西南方外海十浬處接駁未稅洋煙，丙○○乃於民國八十九年四月十四日下午五時
    三十五分許與出海前原不知情之甲○○，共同駕駛上開漁船自臺南市安平漁港「
    安平安檢所」報關出港，於翌（十五）日凌晨二時許抵達前揭地點後，丙○○即
    以無線電話聯絡並打探照燈暗號後，向某不詳船名貨船聯絡接駁事宜，甲○○於
    等待上開貨船時，始知係要走私未稅洋煙，丙○○並向甲○○宣稱甲○○可分得
    二萬元，甲○○乃與丙○○基於走私之犯意聯絡，共同接駁完稅價格總計二百八
    十八萬六千四百五十二元之未稅洋煙：峰牌二萬五千包、七星牌（ＭＩＬＤ  Ｓ
    ＥＶＥＮ）六萬三千五百包、七星牌（ＳＥＶＥＮ  ＳＴＡＲＳ）三萬五千包、
    大衛杜夫牌（ＭＯＧＵＡ）三千包、大衛杜夫牌（ＣＬＡＳＳＩＣ）三萬包，並
    於八十九年四月十六日二時五十分許，在臺南市安平外海二浬處，經行政院海岸
    巡防署海洋巡防總局第四（臺南）海巡隊當場查獲，並扣得上開未稅洋煙。
二、案經行政院海岸巡防署海洋巡防總局第四（臺南）海巡隊報告臺灣臺南地方法院
    檢察署檢察官偵查起訴。
    理  由
一、右揭事實業據被告丙○○、甲○○分別於警訊、檢察官偵查中及本院審理時坦承
    不諱，其等所述互核相符，並有未稅洋煙峰牌二萬五千包、七星牌（ＭＩＬＤ
    ＳＥＶＥＮ）六萬三千五百包、七星牌（ＳＥＶＥＮ  ＳＴＡＲＳ）三萬五千包
    、大衛杜夫牌（ＭＯＧＵＡ）三千包、大衛杜夫牌（ＣＬＡＳＳＩＣ）三萬包扣
    案可稽，且扣案未稅洋煙之完稅價格為二百八十八萬六千四百五十二元，此有財
    政部高雄關稅局八十九年五月十九日關緝字第八九０六０四八八號函在卷可參。
    本件事證明確，被告等犯行洵堪認定，應依法論科。
二、按扣案之洋煙，係行政院七十九年三月三十日依懲治走私條例第二條第四項公告
    管制進口之丙項物品，凡自中華民國自由地區以外私運該項管制物品進入本國自
    由地區者，其總額由海關比照緝獲時之完稅價格計算超過十萬元者，應依同條例
    第二條第一項論處。經查本件被告丙○○、甲○○此次走私進口之洋煙，其總額
    由海關比照緝獲時之完稅價格計算達二百八十八萬六千四百五十二元，此有財政
    部關稅局上開函文在卷可憑。核被告二人所為，均係犯懲治走私條例第二條第一
    項之罪。被告二人與綽號「阿發仔」，有犯意之聯絡及行為之分擔，皆為共同正
    犯。又臺灣臺南地方法院檢察署於八十九年五月十五日以乙○清誠八九偵００五
    七０三字第二八六七九號函移送併辦審理該署八十九年度偵字第五七０三號案件
    ，與前揭論罪部分為相同事實，本院業已審究如上。爰審酌被告二人之犯罪目的
    、手段、品行、智識程度、生活狀況、被告甲○○係出海後始知被告丙○○欲走
    私洋煙，當此之際，如欲斷然拒絕亦非易事，被告甲○○一時貪慾圖利，致罹刑
    章、是被告甲○○犯罪動機尚非惡劣，渠等從事走私，破壞國家之經濟及犯罪後
    均坦承犯行，態度良好等一切情狀，量處如主文所示之刑。又被告二人前均未曾
    受有期徒刑以上刑之宣告，有本院被告院內索引卡紀錄表及臺灣高等法院被告全
    國前案紀錄表各二份在卷可佐，渠等經此偵審教訓，應知所警惕，信無再犯之虞
    。因認本院前開所宣告之有期徒刑以暫不執行為適當，爰併均予宣告緩刑三年，
    以啟自新。扣案之未稅洋煙峰牌二萬五千包、七星牌（ＭＩＬＤ  ＳＥＶＥＮ）
    六萬三千五百包、七星牌（ＳＥＶＥＮ  ＳＴＡＲＳ）三萬五千包、大衛杜夫牌
    （ＭＯＧＵＡ）三千包、大衛杜夫牌（ＣＬＡＳＳＩＣ）三萬包係共犯「阿發仔
    」所有，犯罪所得之物，爰併予宣告沒收。
據上論斷，應依刑事訴訟法第二百九十九條第一項前段、懲治走私條例第二條第一項
、刑法第十一條前段、第二十八條、第七十四條第一款、第三十八條第一項第三款，
判決如主文。
本案經檢察官陳鋕銘到庭執行職務。
中      華      民      國      八十九      年    六    月      三十    日
                                      臺灣臺南地方法院刑事第二庭
                                          審判長法  官  林  勇  奮
                                                法  官  王  立  村
                                                法  官  鄭  燕  璘
右正本證明與原本無異。
如不服本判決，應於判決送達後十日內，向本院提出上訴狀。
                                                書記官  田  富  蓉
中      華      民      國      八十九      年    六    月      三十    日
附錄本案所犯法條全文：
懲治走私條例第二條第一項
私運管制物品進口、出口逾公告數額者，處七年以下有期徒刑，得併科新台幣二十萬
元以下罰金。


司法院資訊處製作；財團法人民間司法改革基金會備份。
